【裁判字號】    99,抗,30
【裁判日期】    990311
【裁判案由】    拍賣抵押物
【裁判全文】
臺灣高雄地方法院民事裁定                99年度抗字第30號
抗  告  人  丙○○
相  對  人  乙○(台灣)商業銀行股份有限公司
法定代理人  甲○○
上列抗告人因與乙○( 台灣) 商業銀行股份有限公司間拍賣抵押
物事件，對於中華民國99年1 月19日本院99年度司拍字第25號所
為裁定，提起抗告，裁定如下：
    主  文
抗告駁回。
抗告程序費用壹仟元由抗告人負擔。
    理  由
一、按民法第873 條第1 項規定，抵押權人於債權已屆清償期而
    未受清償者，得聲請法院拍賣抵押物，就其賣得價金而受清
    償，是抵押權人依此規定聲請拍賣抵押物，係屬非訟事件，
    法院所為准駁之裁定，無確定實體法上法律關係存否之性質
    ，於債權及抵押權之存否，亦無既判力。故祗須其抵押權已
    經依法登記，且抵押債權已屆清償期而未受清償，法院即應
    為准許拍賣抵押物之裁定。至於實體上法律關係有爭執之人
    ，為求保護其權利，應另提起訴訟，以求解決。
二、本件相對人主張對於抗告人有原裁定所載之債權，並以原裁
    定主文所示之不動產設定抵押權，且經依法登記，該貸款債
    權分別為新台幣100 萬元（下稱第一筆貸款））、10萬元（
    第二筆貸款），各於98年11月17及同年10月17日逾期未繳利
    息之情（抗告人不爭執，見下述），有相對人提出之他項權
    利證明書、土地登記簿謄本、貸款契約書（含增補契約之房
    屋貸款）等可證，原法院從形式審查據以准許相對人拍賣抵
    押物之聲請，即無不當。今抗告人以其已失業半年，貸款雖
    有逾期繳息情事，但也都有繳出應繳金額，就相對人主張第
    一筆貸款之98年11月17日逾期未繳利息一事，已在同年12月
    11日匯入5,400 元（確有逾期繳息情事），但因相對人沒有
    先沖去第二筆貸款之同年10月17日逾期利息595 元，使得2
    筆貸款均產生逾期，顯有未當；況抗告人知悉相對人之本件
    聲請後，已和相對人承辦人員聯繫，被告知只要抗告人正常
    繳款，相對人便不會有後續動作，詎料還是收到原審准許拍
    賣抵押物裁定等語為由提本件抗告，依首開說明，若雙方因
    此生有爭執，應另行起訴（或與相對人協調，只要抗告人後
    續繳息正常，即允諾不持原審裁定聲請強制執行拍賣抵押物
    ），以求解決。茲乃提起抗告，請求廢棄原裁定，不能謂有
    理由。
三、據上論結，本件抗告為無理由，依非訟事件法第46條、第21
    條第2 項、第24條第1 項，民事訴訟法第495 條之1 第1 項
    、第449 條第1 項、第78條裁定如主文。
中    華    民    國    99    年    3     月    11    日
                民事第三庭      審判長法  官  朱玲瑤
                                      法  官  洪能超
                                      法  官  藍家慶
正本係照原本作成。
本裁定不得抗告。
中    華    民    國    99    年    3     月    11    日
                                      書記官  呂姿儀

司法院資訊處製作；財團法人民間司法改革基金會備份。
